# 企业收到税务返还的免征企业所得税如何处理？陈版

提问人：呼叫帮助 时间：2010-05-05 17:41:56
某外商投资企业执行新准则， 2007 年被认定为生产性外商投资企业，享受两免三减半税收优惠政策，但当地税务机关要求企业自己生产产品销售额达到全部销售额 50 ％以上才可享受该优惠政策，税务机关未认定前企业需要根据当期净利润按一定税率申报并交纳所得税， 2008 年中期经当地税务认定，企业达到可享受该优惠政策的条件并将 2007 年缴纳的所得税予以返还。对企业收到免征税款（ 2007 年缴纳的所得税）如何处理？同事一认为：可参考执行企业会计制度问题解答 2 中的相关规定，直接冲减 2008 年度的所得税费用。同事二认为：对企业收到免征税款，应按政府补助准则计入营业外收入－补贴收入。同事三认为：对企业收到免征税款，应按会计差错调整上年计提的所得税。陈版能否分别说一下理由？多谢了！

回答人：chenyiwei
回复 楼主 呼叫帮助 的帖子主要考虑的问题是：“企业自己生产产品销售额达到全部销售额 50 ％以上”是否为按照生产性企业享受两免三减半的唯一条件？同时，该比例的分子、分母的确定是否都很简单，直接依据财务报表数字不作任何调整即可确定？ 上述两个问题的目的在于确定：在 2007 年年末，企业根据现有的资料，是否即可以基本确定将在当年度享受免税优惠。也就是 2008 年的“经税务局认定”是否仅仅是一种形式性的审查，完全根据企业提供的资料作出的审查结论。 如果在 2007 年年末即可基本确定（ 95 ％以上）将享受免税待遇，则 2007 年末不应确认所得税费用，同时已经缴纳的所得税应确认为应收款项，此时 2008 年收到退税应作会计差错更正处理；如果不是，则应调整 2008 年度所得税费用。

回答人：chenyiwei
回复 报纸 zoujiecpa 的帖子是这样的，谢谢。